Config:
  hfst:
    Gen: ../../../src/generator-gt-norm.hfst
    Morph: ../../../src/analyser-gt-norm.hfst
  xerox:
    Gen: ../../../src/generator-gt-norm.xfst
    Morph: ../../../src/analyser-gt-norm.xfst
    App: lookup

Tests:



# todo:
# Proofread the gold standard (below)
# Then: run analyser, then correct.


  Verb - nägemä: # Verb (81) nägemä 'eng to see/est nägema/fin nähdä' - full paradigm
     nägemä+V+Inf/mA: nägemä
     nägemä+V+Inf: nätäq
     nägemä+V+ActPrtPrc: nännüq
     nägemä+V+PssPrtPrc: nätt
# Differs from tegemä form in "tii"
     nägemä+V+Ind+Prs+ScSg1: näe
     nägemä+V+Ind+Prs+ScSg2: [näet, näedeq]
     nägemä+V+Ind+Prs+ScSg3: näge
     nägemä+V+Ind+Prs+ScPl1: näemiq
     nägemä+V+Ind+Prs+ScPl2: [näetiq, näedeq]
     nägemä+V+Ind+Prs+ScPl3: nägeväq
     nägemä+V+Ind+Prs+ConNeg: näe
     nägemä+V+Ind+Prt+ScSg1: [näi, näie, näkse]
     nägemä+V+Ind+Prt+ScSg2: [näit, näiet, näiq, näieq, näideq, näiedeq, näkset, näkseq, näksedeq]
     nägemä+V+Ind+Prt+ScSg3: [näkkʼ, nägi, näkse]
     nägemä+V+Ind+Prt+ScPl1: [näimiq, näiemiq]
     nägemä+V+Ind+Prt+ScPl2: [näitiq, näietiq, näideq, näiedeq]
     nägemä+V+Ind+Prt+ScPl3: [näiq, näieq, näkseq, näiväq, näieväq, näkseväq]
     nägemä+V+Ind+Prt+ConNeg: näe

